【裁判字號】    98,訴,4715
【裁判日期】    990325
【裁判案由】    毒品危害防制條例
【裁判全文】
臺灣板橋地方法院刑事判決              98年度訴字第4715號
公  訴  人  臺灣板橋地方法院檢察署檢察官
被      告  甲○○
上列被告因違反毒品危害防制條例案件，經檢察官提起公訴（98
年度毒偵字第7784號），被告於準備程序中就被訴事實為有罪之
陳述，經本院合議庭裁定由受命法官獨任進行簡式審判程序，判
決如下：
    主  文
甲○○施用第一級毒品，累犯，處有期徒刑壹年。扣案之第一級
毒品海洛因貳包（驗餘淨重貳點伍柒公克）沒收銷燬，盛裝上開
第一級毒品海洛因之包裝袋貳只、分裝勺壹支、吸食器壹組、電
子磅秤壹臺均沒收。
    事  實
一、甲○○曾於民國94年間，因施用毒品案件，經臺灣臺北地方
    法院以94年度毒聲字第670 號裁定送勒戒處所觀察、勒戒後
    ，認有繼續施用毒品之傾向，再經同院以96年度毒聲字第79
    號裁定令入戒治處所施以強制戒治，業於97年2 月1 日強制
    戒治執行完畢釋放（接續執行下列詐欺案件），並由臺灣臺
    北地方法院檢察署檢察官以97年度戒毒偵字第45號為不起訴
    處分確定。復於96年間，因詐欺案件，經臺灣士林地方法院
    以96年度士簡字第155 號判處有期徒刑5 月，嗣於96年3 月
    12日確定；又因詐欺案件，經同院以96年度易字第462 號判
    處拘役50日，嗣於96年5 月7 日確定；上開2 罪再經同院以
    96年度聲減字第610 號裁定各減為有期徒刑2 月又15日、拘
    役25日確定，自上開強制戒治執行完畢釋放之97年2 月1 日
    起執行，業於97年5 月10日執行完畢。詎甲○○仍不知悔改
    ，基於施用第一級毒品海洛因、第二級毒品甲基安非他命之
    犯意，於98年10月18日20時許，在臺北縣中和市○○路○ 段
    135 號地下1 樓之「權威撞球網路休閒館」廁所內，以將海
    洛因及甲基安非他命一同置入吸食器內燒烤後吸食煙霧之方
    式，同時施用海洛因及甲基安非他命1 次。嗣於98年10月19
    日10時45分許，在上開「權威撞球網路休閒館」內為警查獲
    ，並扣得海洛因2 包（驗餘淨重2.57公克）、分裝勺1 支、
    吸食器1 組、電子磅秤1 臺及與本案無關之注射針筒39支。
    經警採集其尿液檢體送驗後，呈現可待因、嗎啡、安非他命
    及甲基安非他命陽性反應，始悉上情。
二、案經臺北縣政府警察局中和第二分局移送臺灣板橋地方法院
    檢察署檢察官偵查起訴。
    理  由
一、本案被告甲○○所犯係死刑、無期徒刑、最輕本刑為3 年以
    上有期徒刑以外之罪，其於準備程序中就前揭被訴事實為有
    罪之陳述，經受命法官告知簡式審判程序之旨，並聽取其與
    公訴人之意見後，本院認無不得或不宜改依簡式審判程序進
    行之情事，依刑事訴訟法第273 條之1 第1 項、第284 條之
    1 規定，裁定本案由受命法官獨任進行簡式審判程序；且依
    刑事訴訟法第273 條之2 及第159 條第2 項規定，不適用傳
    聞法則有關限制證據能力之相關規定，合先敘明。
二、上揭犯罪事實，業據被告於本院審理時自白不諱，且被告為
    警查獲後，經警採集其尿液檢體送鑑定，先以酵素免疫分析
    法（EIA ）初步檢驗，呈現鴉片類及安非他命類陽性反應，
    再以氣相層析質譜儀法（GC/MS ）確認檢驗，亦呈現可待因
    、嗎啡、安非他命及甲基安非他命陽性反應之事實，此有臺
    灣檢驗科技股份有限公司於98年11月3 日所出具報告編號UL
    /2009/A0898 號之濫用藥物檢驗報告、臺北縣政府警察局中
    和第二分局偵辦毒品危害防制條例案犯嫌尿液編號對照表各
    1 紙在卷可稽（見偵查卷宗第36、37頁）。扣案之粉末2 包
    ，經送鑑定後，認「均含第一級第6 項毒品海洛因，合計淨
    重2.58公克（驗餘淨重2.57公克，空包裝總重0.54公克），
    純度17.60%，純質淨重0.45公克」等節，亦有法務部調查局
    濫用藥物實驗室99年1 月14日調科壹字第09923001550 號鑑
    定書1 紙附卷可考（見本院卷宗第37頁）。並有上開海洛因
    2 包、分裝勺1 支、吸食器1 組、電子磅秤1 臺扣案可資佐
    證，足徵被告任意性自白與事實相符，應堪採信。再被告前
    於94年間，因施用毒品案件，經臺灣臺北地方法院以94年度
    毒聲字第670 號裁定送勒戒處所觀察、勒戒後，認有繼續施
    用毒品之傾向，再經同院以96年度毒聲字第79號裁定令入戒
    治處所施以強制戒治，業於97年2 月1 日強制戒治執行完畢
    釋放，並由臺灣臺北地方法院檢察署檢察官以97年度戒毒偵
    字第45號為不起訴處分確定等情，此觀卷附臺灣高等法院被
    告前案紀錄表1 份即明，足認被告係於上述強制戒治執行完
    畢釋放後5 年內為本案施用毒品犯行，自應依毒品危害防制
    條例第23條第2 項規定，依法追訴、處罰。本案事證明確，
    被告犯行洵堪認定，應依法論科。
三、按海洛因及甲基安非他命分別係毒品危害防制條例第2 條第
    2 項第1 款及第2 款所明定列管之第一級毒品及第二級毒品
    。是核被告所為，係犯毒品危害防制條例第10條第1 項之施
    用第一級毒品罪及同條第2 項之施用第二級毒品罪。被告施
    用海洛因及甲基安非他命前後，持有海洛因及甲基安非他命
    之低度行為，均為施用之高度行為所吸收，不另論罪。又被
    告係同時施用海洛因及甲基安非他命，其以一行為觸犯施用
    毒品第一級毒品罪及施用第二級毒品罪，為想像競合犯，應
    依刑法第55條規定，從一重之施用第一級毒品罪處斷。被告
    有上述事實欄所載之科刑及執行紀錄，此觀卷附臺灣高等法
    院被告前案紀錄表1 份即明，其於受有期徒刑之執行完畢後
    ，5 年以內故意再犯本件有期徒刑以上之罪，為累犯，應依
    刑法第47條第1 項規定加重其刑。爰審酌被告曾因施用毒品
    案件，經觀察、勒戒及強制戒治執行完畢釋放，並獲得不起
    訴處分之寬典（見卷附臺灣高等法院被告前案紀錄表），猶
    不知悔改，而再犯本件施用第一級毒品及第二級毒品罪，顯
    見其戒除毒癮之意志薄弱，惟其施用毒品係自戕行為，對他
    人法益尚無具體危害，兼衡被告另有詐欺等前科之素行（見
    卷附臺灣高等法院被告前科紀錄表）、智識程度、生活狀況
    、犯罪之動機、目的、手段、坦承犯行之犯罪後態度等一切
    情況，認檢察官求處有期徒刑1 年1 月，稍有過重，酌情量
    處如主文所示之刑。
四、扣案之海洛因2 包（驗餘淨重2.57公克），為本案查獲之第
    一級毒品，應依毒品危害防制條例第18條第1 項前段規定宣
    告沒收銷燬；至扣案用以盛裝上開海洛因之包裝袋2 只，於
    鑑定時既可與海洛因分別秤重，足證可與海洛因析離，且係
    用於包裹毒品，防其裸露、潮濕，便於持有、攜帶與施用，
    與分裝勺1 支、吸食器1 組、電子磅秤1 臺等物，均係被告
    所有供犯罪所用之物，業據其於本院審理時供承不諱（見本
    院卷宗第40頁），爰依刑法第38條第1 項第2 款規定，均併
    予宣告沒收。至扣案之注射針筒39支，固為被告所有，惟尚
    非供被告施用毒品所用之物，業據其於本院審理時供明在卷
    （見本院卷宗第40頁），復查無其他積極證據足認與本案犯
    行有涉，自無從在本案有罪判決之主刑下宣告沒收（最高法
    院94年度臺上字第1227號判決意旨參照），公訴意旨聲請沒
    收扣案之注射針筒39支，容有未洽，附此敘明。
據上論斷，應依刑事訴訟法第273 條之1 第1 項、第299 條第1
項前段，毒品危害防制條例第10條第1 項、第2 項、第18條第1
項前段，刑法第11條前段、第55條、第47條第1 項、第38條第1
項第2 款，判決如主文。
本案經檢察官張世聰到庭執行職務。
中    華    民    國    99    年     3    月    25    日
                  刑事第九庭    法  官    賴彥魁
上列正本證明與原本無異。
如不服本判決，應於判決送達後10日內，向本院提出上訴書狀，
並應敘述具體理由；其未敘述上訴理由者，應於上訴期間屆滿後
20日內向本院補提理由書（均須按他造當事人之人數附繕本），
「切勿逕送上級法院」。
                                書記官    楊文祥
中    華    民    國    99    年     3    月    25    日
附錄本案論罪科刑法條全文：
毒品危害防制條例第10條
施用第一級毒品者，處6 月以上5 年以下有期徒刑。
施用第二級毒品者，處3 年以下有期徒刑。

司法院資訊處製作；財團法人民間司法改革基金會備份。
